【裁判字號】    95,訴,934
【裁判日期】    950524
【裁判案由】    毒品危害防制條例
【裁判全文】
臺灣臺中地方法院刑事判決               95年度訴字第934號
公  訴  人  臺灣臺中地方法院檢察署檢察官
被      告  甲○○
上列被告因違反毒品危害防制條例案件，經檢察官提起公訴（九
十五年度毒偵字第一三一六號）及移送併案審理（九十五年度毒
偵字第二０五０號），本院合議庭裁定改依簡式審判程序審理後
，判決如下：
    主    文
甲○○連續施用第一級毒品，累犯，處有期徒刑拾月。扣案之注
射針筒貳支，均沒收。
    犯罪事實
一、甲○○前曾於民國八十九年間因三犯施用毒品案件，經依本
    院八十九年度毒聲字第六六五二號裁定令入戒治處所施以強
    制戒治，經強制戒治期滿三月後，成效經評定為合格，再經
    本院以九十年度毒聲字第二六九八號裁定停止戒治，所餘戒
    治期間，付保護管束，嗣經本院以九十年度毒聲字第五五九
    一號裁定撤銷停止戒治施以強制戒治後，甫於九十一年九月
    十四日強制戒治期滿，又其上開施用第一級、第二級毒品部
    分，並經臺灣臺中地方法院檢察署檢察官以八十九年度毒偵
    字第六四九四號提起公訴，由本院於九十年四月三十日，以
    八十九年度訴字第二七一六號判決有期徒刑八月、五月，並
    定應執行有期徒刑十月確定；其後於九十一年間復因施用毒
    品案件，經本院於九十一年七月八日，以九十一年度訴字第
    一一九五號判處有期徒刑一年確定，嗣上開二罪併予執行，
    於九十二年十一月六日縮短刑期假釋付保護管束，而於九十
    三年六月十七日縮短刑期假釋期滿，視為執行完畢。詎仍不
    知悔改，於前開強制戒治執行完畢釋放後，五年以內又基於
    施用第一級毒品海洛因之概括犯意，自九十四年十二月九日
    起至九十五年四月二十日止，每二日至三日一次，在其位於
    臺中縣沙鹿鎮○○○路八四九號之住處，以將海洛因摻入香
    煙中點火吸食或置於注射針筒施打身體之方式，連續施用海
    洛因多次。嗣先於九十四年十二月十三日下午四時五十一分
    許，經警通知而強制採集尿液送鑑驗；再於九十五年四月二
    十四日上午十一時三十分許，為警在臺中縣梧棲鎮○○路○
    段一七六號前查獲，並扣得甲○○所有，供其施用海洛因所
    用之注射針筒二支，始獲悉上情。
二、案經臺中縣警察局清水分局報請臺灣臺中地方法院檢察署檢
    察官偵查起訴及移送併案審理。
    理    由
一、上揭犯罪事實，業據被告甲○○於本院審理時坦承不諱，且
    有注射針筒二支扣案可憑，而被告先後二次經警採尿送驗之
    結果，確呈海洛因代謝物嗎啡之陽性反應，復有列管毒品人
    口尿液檢體採集送驗紀錄表、中山醫學大學附設醫院出具之
    藥物濫用尿液檢驗報告書、童綜合醫院特殊血清報告單及委
    託鑑驗尿液代號與真實姓名對照表在卷可證，足見被告上開
    自白，核與事實相符。本案事證明確，被告之犯行，洵堪認
    定。
二、被告前因施用毒品案件，經依本院八十九年度毒聲字第六六
    五二號裁定令入戒治處所施以強制戒治，經強制戒治期滿三
    月後，成效經評定為合格，再經本院以九十年度毒聲字第二
    六九八號裁定停止戒治，所餘戒治期間，付保護管束，嗣經
    本院以九十年度毒聲字第五五九一號裁定撤銷停止戒治施以
    強制戒治後，甫於九十一年九月十四日強制戒治期滿，有臺
    灣高等法院被告全國前案紀錄表在卷可憑，則被告於前案強
    制戒治執行完畢後，五年內再行施用毒品，依法應予論科。
    是核被告所為，係犯毒品危害防制條例第十條第一項之施用
    第一級毒品罪。其先後持有海洛因之低度行為，應為其施用
    之高度行為所吸收，不另論罪。被告先後多次施用海洛因之
    犯行，時間緊接，犯罪構成要件相同，顯係基於概括犯意為
    之，應依連續犯之規定論以一罪，並加重其刑。至原起訴檢
    察官固未就被告自九十四年十二月九日之後二日至三日起至
    九十五年四月二十日止之施用海洛因之犯行提起公訴（含檢
    察官移送併案審理即九十五年度毒偵字第二０五０號部分）
    ，惟前揭犯罪事實，既據公訴蒞庭檢察官擴張起訴範圍，且
    與原起訴檢察官已起訴經論罪部分，具有連續犯之裁判上一
    罪關係，自為起訴效力所及，本院當應併予審究，附此敘明
    。被告前曾因施用毒品案件，經本院於九十年四月三十日，
    以八十九年度訴字第二七一六號判決有期徒刑八月、五月，
    並定應執行有期徒刑十月確定；其後復因施用毒品案件，經
    本院於九十一年七月八日，以九十一年度訴字第一一九五號
    判處有期徒刑一年確定，嗣上開二罪併予執行，於九十二年
    十一月六日縮短刑期假釋付保護管束，而於九十三年六月十
    七日縮短刑期假釋期滿，視為執行完畢，此有臺灣臺中地方
    法院檢察署刑案資料查註紀錄表及臺灣高等法院被告全國前
    案紀錄表在卷可按，其於受有期徒刑執行完畢後五年以內再
    犯本件有期徒刑以上之罪，為累犯，應依刑法第四十七條規
    定，遞加重其刑。爰審酌被告業經強制戒治執行完畢，猶再
    施用毒品不輟，顯見其毒癮非淺，施用毒品除戕害自身健康
    外，對社會秩序亦產生不良影響，又其所施用之期間非短，
    且於警詢及本院審理時均坦承犯行，顯然尚知悔悟等一切情
    狀，量處如主文所示之刑，以示懲儆。至扣案之注射針筒二
    支，均係被告所有，且供施用海洛因所用之物，業據被告供
    承在卷，爰依刑法第三十八條第一項第二款規定宣告沒收。
據上論斷，應依刑事訴訟法第二百七十三條之一第一項、第二百
九十九條第一項前段，毒品危害防制條例第十條第一項，刑法第
十一條前段、第五十六條、第四十七條、第三十八條第一項第二
款，判決如主文。
中    華    民    國    95    年    5     月    24    日
                  刑事第一庭  法  官  許惠瑜
以上正本證明與原本無異。
如不服本判決，應於送達後十日內向本院提出上訴狀（須附繕本
），上訴於臺灣高等法院臺中分院。
                              書記官  陳其良
中    華    民    國    95    年    5     月    24    日
附錄論罪科刑法條
毒品危害防制條例第十條第一項
施用第一級毒品者，處六月以上五年以下有期徒刑。


司法院資訊處製作；財團法人民間司法改革基金會備份。
